【裁判字號】    98,台抗,867
【裁判日期】    981029
【裁判案由】    損害賠償聲請訴訟救助
【裁判全文】
最高法院民事裁定              九十八年度台抗字第八六七號
再 抗告 人  乙○○
訴訟代理人  陳俊翰律師
上列再抗告人因與相對人甲○○間損害賠償事件聲請訴訟救助，
對於中華民國九十八年七月二十九日台灣高等法院裁定（九十八
年度抗字第七六五號），提起再抗告，本院裁定如下：
    主  文
再抗告駁回。
再抗告訴訟費用由再抗告人負擔。
    理  由
按對於抗告法院所為抗告有、無理由之裁定再為抗告，僅得以其
適用法規顯有錯誤為理由，且再抗告法院，應以原裁定確定之事
實為基礎，此觀民事訴訟法第四百八十六條第四項、第四百七十
六條、第四百九十五條之一第二項等規定自明。本件原法院以再
抗告人起訴請求相對人損害賠償而向財團法人法律扶助基金會桃
園分會（下稱法扶桃園分會）所申請之法律扶助及覆議，均經該
分會駁回，而依再抗告人及相對人所提出土地及建物登記謄本，
暨原法院調閱之民國九十七年度稅務電子閘門財產所得調件明細
表所示，再抗告人尚有當年度股利所得新台幣（下同）三千一百
四十八元、投資七萬四千九百五十元、汽車一輛、房屋四筆及土
地六筆等財產，顯非無資力之人為由，廢棄台灣桃園地方法院九
十八年度救字第一三號准許訴訟救助之裁定，駁回其訴訟救助之
聲請，經核於法洵無違誤。再抗告人對之再為抗告，係以：伊已
獲得法扶桃園分會核准訴訟救助，且伊所有門牌號碼桃園縣八德
市○○路○段二八七巷一號房屋，雖取得調解筆錄為執行名義，
但因遭相對人強占及擅將門牌號碼變更登記為同巷一七號，致強
制執行程序迄未終結，事實上仍難處分，伊仍無資力云云為其論
據。惟查，法扶桃園分會係於原法院九十八年七月二十九日裁定
、八月五日送達後之同年八月六日准予法律扶助，原法院不及適
用法律扶助法第六十二條規定，尚無可議，再抗告人嗣後獲准法
律扶助之新事實，揆諸上揭說明，本院自不得斟酌。又再抗告人
現有財產縱有經相對人占用致尚無法收回者，但原法院認不足以
釋明其已達窘於生活，且缺乏經濟上信用之無資力情形，因而否
准其訴訟救助之聲請，要屬原法院取捨證據、認定事實之職權行
使，難謂有何違背法令可言。再抗告意旨，執此指摘原裁定不當
，聲明廢棄，非有理由。
據上論結，本件再抗告為無理由。依民事訴訟法第四百九十五條
之一第一項、第四百四十九條第一項、第九十五條、第七十八條
，裁定如主文。
中    華    民    國  九十八  年    十    月  二十九  日
                      最高法院民事第五庭
                          審判長法官  朱  建  男
                                法官  顏  南  全
                                法官  林  大  洋
                                法官  沈  方  維
                                法官  王  仁  貴
      本件正本證明與原本無異
                                      書  記  官
中    華    民    國  九十八  年   十一   月   十一   日
                                                      V


司法院資訊處製作；財團法人民間司法改革基金會備份。
